# Отчёт по работе

#### Динамика показателей СБЕРИНДЕКС по месяцам

```{r}
month_order <- c("Январь", "Февраль", "Март", "Апрель", "Май", "Июнь", "Июль", "Август", "Сентябрь", "Октябрь", "Ноябрь", "Декабрь")
df$Месяц <- factor(df$Месяц, levels = month_order)

plot_data <- aggregate(df[selected_columns], by = list(df$Месяц), FUN = mean)

data_long <- melt(plot_data, id.vars = "Group.1")

ggplot(data_long, aes(x = Group.1, y = value, color = variable, group = variable)) +
  geom_line(size = 1.2) +
  geom_point() +
  labs(title = "Динамика показателей по месяцам",
       x = "Месяц", y = "Значение", color = "Показатель") +
  theme(axis.text.x = element_text(angle = 45, hjust = 1))
```

-   Доля БП в торг. обороте имеет стабильность на протяжении всего года.

-   Индекс ПА также примерно стабилен, однако в апреле произошёл спад (скорее всего из-за резкого снижения внутренних туристов).

-   Туристы активны больше всего в холодный период (январь-март) и тёплый (Август-Сентябрь). После этих периодов происходит отток туристов, больше всего после холодного периода.

    #### Распределение показателей СБЕРИНДЕКС по месяцам

    ```{r}
    ggplot(df, aes(x = Месяц)) +
      geom_boxplot(aes(y = `Доля БП в торг. обороте`, color = "Доля БП в торг. обороте"), width = 0.2) +
      geom_boxplot(aes(y = `Индекс ПА`, color = "Индекс ПА"), width = 0.2) +
      geom_boxplot(aes(y = `Кол-во внутр. тур.`, color = "Кол-во внутр. тур."), width = 0.2) +
      scale_color_manual(values = c("Доля БП в торг. обороте" = "red", 
                                    "Индекс ПА" = "blue", 
                                    "Кол-во внутр. тур." = "green")) +
      facet_wrap(~Месяц, scales = "free") +
      labs(x = "Месяц", y = "Значение", color = "Показатель") +
      theme_minimal()
    ```

-   По этим графикам видно, что распределение у показателей разное, скорее всего есть некоторые выбросы или аномалии.

-   Показатель кол-ва туристов имеет самый большой разброс в каждом месяце.

#### Рекомендации:

-   Следует обратить внимание на регионы: "Калининградская область","Камчатский край","Кировская область","Ненецкий автономный округ","Нижегородская область".

-   Месяцы с самой высокой ПА: июль, август, сентябрь.

-   Месяцы с самой высокой долей БП: октябрь, ноябрь, декабрь.

-   Месяцы с самым высоким кол-вом внутр. туристов: август, сентябрь, февраль.

#### Взаимосвязь БП и Кол-ва туристов

```{r}
ggplot(top_Regions, aes(x = `Доля БП в торг. обороте`, y = `Кол-во внутр. тур.`)) +
  geom_point() +  # Точечный график
  labs(x = "Доля БП в торг. обороте", y = "Кол-во внутр. тур.",
       title = "Диаграмма рассеивания между Доля БП в торг. обороте и Кол-во внутр. тур.")
```

В регионах, которые более активно посещаются туристами, доля безнал. платежей выше.

#### Взаимосвязь БП и Кол-ва туристов

```{r}
top_Regions <- top_Regions %>%
  mutate(`Всего одобр. заявок` = factor(`Всего одобр. заявок`, levels = c("100 - 500", "500 - 1 000", "1 000 - 5 000")),
         `Всего ипотечных сделок` = factor(`Всего ипотечных сделок`, levels = c("50 - 100", "100 - 500", "500 - 1 000", "> 1 000")))

ggplot(top_Regions, aes(x = `Всего одобр. заявок`, y = `Всего ипотечных сделок`)) +
  geom_point() +
  labs(x = "Всего одобренных заявок", y = "Всего ипотечных сделок") +
  ggtitle("Диаграмма рассеивания")
```

Чем выше кол-во одобренных заявок, тем выше кол-во ипотечных сделок.

```{r}
ggplot(top_Regions, aes(x = `Доля БП в торг. обороте`, y = `Доля онлайн-заявок`)) +
  geom_point() +
  labs(x = "Доля БП в торг. обороте", y = "Доля онлайн-заявок") +
  ggtitle("Диаграмма рассеивания")
```

Если растёт доля онлайн заявок на кредиты, то растёт доля безнал платежей.

#### Статистика по сезонам

```{r}
pivot_table <- top_Regions %>%
  mutate(Сезон = factor(Сезон, levels = c("зима", "весна", "лето", "осень"))) %>%
  group_by(Сезон, `Всего ипотечных сделок`) %>%
  summarise(`Количество_сделок` = n())

ggplot(pivot_table, aes(x = Сезон, y = Количество_сделок, fill = `Всего ипотечных сделок`)) +
  geom_bar(stat = "identity", position = "dodge") +
  labs(title = "Соотношение количества по временам года и категориям числа сделок",
       x = "Время года", y = "Количество сделок",
       fill = "Категория числа сделок") +
  theme_minimal()
```

Больше всего жители заключают сделки по ипотеке осенью.

```{r}
ggplot(top_Regions, aes(x = Сезон, y = `Доля онлайн-заявок`)) +
  geom_boxplot(fill = "lightblue", color = "blue") +
  labs(x = "Время года", y = "Доля онлайн-заявок",
       title = "Распределение доли онлайн-заявок в зависимости от времени года") +
  theme_minimal()
```

Чаще всего люди создают онлайн заявки весной, скорее всего, потому что погода весной бывает отвратительной и многим не хочется идти/ехать в офис. Возможно также что, весной многие люди находятся в занятом состоянии из-за планирования дел на лето, поэтому предпочитают онлайн.

```{r}
ggplot(top_Regions, aes(x = Сезон, y = `Доля вторичка`)) +
  geom_boxplot(fill = "lightblue", color = "blue") +
  labs(x = "Время года", y = "Доля вторички",
       title = "Распределение доли вторички в зависимости от времени года") +
  theme_minimal()
```

Зимой доля сделок по вторичке больше. Потому что люди, планирующие переезд могут сознательно выбирать зимний период из-за лучших условий для переезда (чтобы к лету можно было отдыхать), именно вторчика часто доступнее и может быть готова к заселению быстрее.
